臺灣桃園地方法院刑事判決　　　　　　　　　　　　九十三年度訴字第一二九三號
　　公　訴　人　台灣桃園地方法院檢察署檢察官
　　被　　　告　甲○○　男　三.
右列被告因違反毒品危害防制條例案件，經檢察官提起公訴（九十三年度毒偵字第一
八九號），經本院裁定依簡式審判程序，判決如左︰
    主  文
甲○○連續施用第一級毒品，累犯，處有期徒刑柒月；又連續施用第二級毒品，累犯
，處有期徒刑參月。應執行有期徒刑捌月
    事  實
一、甲○○於民國八十五年五月三十日因妨害自由案件經台灣新竹地方法院判處拘役
    二十日，八十五年七月一日確定，八十五年八月二十九日執行完畢；於八十六年
    三月三日因強盜案件經台灣新竹地方法院判處有期徒刑三年六月確定，於八十六
    年七月八日因賭博案件經台灣新竹地方法院判處有徒刑五月確定，經裁定應執行
    有期徒刑三年十月確定，於八十六年五月十三日入監執行，八十八年三月一日經
    本院以八十八年聲字第五七○號裁定假釋中付保護管束，而縮短刑期假釋出監，
    嗣假釋經撤銷應執行殘刑有期徒刑二年一月十三日，九十年三月二十三日入監執
    行，九十二年五月五日縮刑期滿執行完畢。
二、甲○○於八十八年十二月十六日因施用第二級毒品經本院以八十八年度毒聲字第
    七五三七號裁定應送勒戒處所觀察、勒戒，因有繼續施用毒品傾向，於八十九年
    十月四日經本院以八十九年度毒聲字第六三六○號裁定令入戒治處所施以強制戒
    治一年，於九十年三月二日經本院以九十年度毒聲字第九五六號裁定停止戒治，
    並於九十年三月二十三日出戒治所，而於九十年十月五日停止戒治交付保護管束
    期滿，並於九十年十一月七日經台灣桃園地方法院檢察署檢察官以九十年度戒偵
    字第一○一○號不起訴處分確定。詎甲○○於九十年十月五日強制戒治及停止戒
    治交付保護管束期滿後五年內，又基於施用第一級毒品之概括犯意，自九十三年
    一月初起至九十三年二月二日晚上止，連續多次，在新竹市○○路五五巷一四號
    三樓住居所，將海洛因摻入香菸內以吸菸方式，施用第一級毒品海洛因，另亦基
    於施用第二級毒品安非他命之概括犯意，自九十三年一月初起至九十三年二月二
    日晚上止，連續多次，在新竹市○○路五五巷一四號三樓住居所，將安非他命放
    進吸食器內燒烤吸煙方式，施用第二級毒品安非他命，嗣於九十三年二月三日晚
    間七時四十分許，新竹市警察局第一分局據報前往新竹市○○路五五巷一四號三
    樓搜索有關違反毒品危害防制條例、槍砲彈藥刀械管制條例等相關事證，在現場
    查獲甲○○、任紫嫙、李榮杰等人，並在現場搜獲任紫嫙（所涉違反毒品危害防
    制條例案件另偵辦中）持安非他命三包（毛重三三．七公克）、吸食器一組等物
    ，甲○○、任紫嫙、李榮杰三人遂均帶回新竹市警察局第一分局調查並採尿送驗
    ，經檢驗結果甲○○之尿液呈嗎啡及安非他命陽性反應因而查獲甲○○又再度施
    用第一級毒品海洛因及第二級毒品安非他命。
三、案經新竹市警察局第一分局送請台灣新地方法院檢察署檢察官呈請台灣高等法院
    檢察署檢察長轉台灣桃園地方法院檢察署檢察官偵查起訴
    理  由
一、按刑事訴訟法業已修正而於九十二年二月六日經總統公布，同年九月一日起施行
    。修正後刑事訴訟法增訂第二百七十三條之一第一項規定除被告所犯為死刑、無
    期徒刑、最輕本刑為三年以上有期徒刑之罪、或高等法院管轄第一審案件者外，
    於審判期日前之程序進行中，被告先就被訴事實為有罪之陳述時，審判長得告知
    被告簡式審判程序之旨，並聽取當事人、代理人、辯護人及輔佐人之意見後，裁
    定進行簡式審判程序。經查，本件被告甲○○被訴違反毒品危害防制條例一案，
    非前開不得進行簡式審判程序之案件，經被告於本院審理時就被訴事實為有罪之
    陳述，且經本院告知被告簡式審判程序之旨，聽取被告之意見後，爰依右開刑事
    訴訟法第二百七十三條之一第一項之規定裁定改依簡式審判程序審判之，合先敘
    明。
二、右開事實，業據被告甲○○於本院審理時供認不諱，且被告於九十三年二月三日
    晚間七時四十分許，在新竹市○○路五五巷一四號三樓被逮捕所採取之尿液經送
    鑑驗呈嗎啡陽性及安非他命陽性反應一節，有新竹市警察局辦理煙毒、麻醉藥品
    案尿液送驗受檢人真實姓名代號對照表暨送驗登記簿影本一紙及國防部憲兵司令
    部刑事鑑識中心九十三年四月二十日（九三）宇鑑字第○四六一三號鑑驗通知書
    在卷可稽，足認被告自白施用第一級毒品海洛因、第二級毒品安非他命之犯行供
    承屬實；而被告前於八十八年十二月十六日因施用第二級毒品經本院以八十八年
    度毒聲字第七五三七號裁定應送勒戒處所觀察、勒戒，因有繼續施用毒品傾向，
    於八十九年十月四日經本院以八十九年度毒聲字第六三六○號裁定令入戒治處所
    施以強制戒治一年，於九十年三月二日經本院以九十年度毒聲字第九五六號裁定
    停止戒治，並於九十年三月二十三日出戒治所，而於九十年十月五日停止戒治交
    付保護管束期滿，並於九十年十一月七日經台灣桃園地方法院檢察署檢察官以九
    十年度戒偵字第一○一○號不起訴處分確定，有台灣桃園地方法院檢察署檢察官
    九十年度戒偵字第一○一○號不起訴處分書、法務部全國檢察官線上查詢刑案人
    犯在監所最新資料報表、台灣桃園地方法院檢察署刑案資料查註記錄表、台灣高
    等法院被告全國前案紀錄表在卷可稽，被告於強制戒治執行完畢經釋放後五年內
    再犯毒品危害防制條例第十條第一項、第二項之罪甚明。事證明確，被告犯行洵
    堪認定，應依法論科。
三、核被告所為係犯毒品危害防制條例第十條第一項之施用第一級毒品罪、第二項施
    用第二級毒品罪。被告施用第一級、第二級毒品前之持有第一級、第二級毒品行
    為，其持有之低度行為應被施用之高度行為所吸收，故不再論其持有第一級、第
    二級毒品罪。被告多次施用第一級毒品海洛因、第二級毒品安非他命之犯行，皆
    時間緊接，方法相同，係觸犯構成要件相同之罪名，顯係基於概括犯意為之，均
    應依刑法第五十六條連續犯規定分別論以一施用第一級毒品罪、施用第二級毒品
    罪，並均加重其刑。起訴書雖僅就被告於九十三年二月四日為警採尿分別回溯二
    十六小時、九十六小時內某時，在不詳地點施用第一級毒品因及第二級毒品安非
    他命犯行予以起訴，而未敘及如事實欄所示之其餘施用毒品海洛因、安非他命犯
    行，未起訴部分與前開已起訴部分之事實間，均係基於概括之犯意而為，各有連
    續犯裁判上一罪之關係，本院自得併為審酌，且均經公訴人當庭陳述更正補充。
    被告所犯上開二罪，犯意各別，行為互異，應分論併罰。被告於八十五年五月三
    十日因妨害自由案件經台灣新竹地方法院判處拘役二十日，八十五年七月一日確
    定，八十五年八月二十九日執行完畢；於八十六年三月三日因強盜案件經台灣新
    竹地方法院判處有期徒刑三年六月確定，於八十六年七月八日因賭博案件經台灣
    新竹地方法院判處有徒刑五月確定，經裁定應執行有期徒刑三年九月確定，於八
    十六年五月十三日入監執行，八十八年三月一日經本院以八十八年聲字第五七○
    號裁定假釋中付保護管束，而縮短刑期假釋出監，嗣假釋經撤銷應執行殘刑有期
    徒刑二年一月十三日，九十年三月二十三日入監執行，九十二年五月五日縮刑期
    滿執行完畢，有臺灣桃園地方法院檢察署刑案資料查註紀錄表、台灣高等法院被
    告全國前案紀錄表在卷可稽，其於刑之執行完畢後，五年內再犯本件有期徒刑以
    上刑之二罪，為累犯，皆應依刑法第四十七條規定加重其刑，並均遞加之。爰審
    酌被告經觀察、勒戒、強制戒治後仍再犯罪，顯見戒毒意志不堅，及其犯罪戕害
    自身，尚無害及他人，且犯罪後坦承犯行，並深表悔悟，態度良好等一切情狀，
    酌情各量處如主文所示之刑，並定應執行刑。
據上論斷，應依刑事訴訟法第二百七十三條之一第一項、第二百九十九條第一項前段
，毒品危害防制條例第十條第一項、第二項，刑法第十一條前段、第五十六條、第五
十一條第五款、第四十七條，判決如主文。
本案經檢察官魏雯祈到庭執行職務。
中　　　華　　　民　　　國　　九十三　　年　　　九　　　月　　二十七　　日
                                台灣桃園地方法院刑事第一庭
                                          法  官  林婷立
右正本證明與原本無異。
如不服本判決，應於判決送達後十日內向本院提出上訴狀（應附繕本），上訴於臺灣
高等法院。
                                          書記官  楊鳳滿
中　　　華　　　民　　　國　　九十三　　年　　　九　　　月　　二十九　　日
附錄本案論罪科刑法條全文：
毒品危害防制條例第十條：
施用第一級毒品者，處六月以上五年以下有期徒刑。
施用第二級毒品者，處三年以下有期徒刑。
